【裁判字號】    90,訴,775
【裁判日期】    900618
【裁判案由】    毒品危害防制條例
【裁判全文】
臺灣桃園地方法院刑事判決                            九十年度訴字第七七五號
    公  訴  人  臺灣桃園地方法院檢察署檢察官
    被      告  甲○○
右列被告因違反毒品危害防制條例案件，經檢察官提起公訴（九十年度毒偵緝字第一
七二號）及移送併辦（九十年度毒偵字第一二五八號），本院判決如左：
    主  文
甲○○連續施用第壹級毒品，累犯，處有期徒刑拾月，扣案之第一級毒品海洛因壹包
（淨重零點參零公克，包裝重零點貳壹公克）沒收銷燬之；扣案之針筒壹支沒收；又
連續施用第貳級毒品，累犯，處有期徒刑伍月。應執行有期徒刑壹年貳月，扣案之第
一級毒品海洛因壹包（淨重零點參零公克，包裝重零點貳壹公克）沒收銷燬之；扣案
之針筒壹支沒收。
    事  實
一、甲○○曾因贓物案件，經臺灣高等法院於民國八十七年七月八日以八十七年上易
    字第三三九三號判決有期徒刑六月確定，於八十九年二月六日執行完畢。又曾因
    施用第一級毒品海洛因案件，經臺灣高等法院以八十七年度上訴字第三Ｏ五八號
    刑事裁定令入戒治處所強制戒治，嗣停止戒治交付保護管束期滿，由台灣高等法
    院於八十八年九月十五日，以八十七年度上訴字第三Ｏ五八號免刑判決確定。復
    因施用第二級毒品，經本院以八十七年毒聲字第九四五號裁定應送勒戒處所觀察
    勒戒，嗣並經臺灣桃園地方法院檢察署於八十八年九月十五日以八十八年度戒偵
    字第八五號不起訴處分確定在案。竟仍不知悔悟，復於五年內，分別基於施用第
    一級毒品海洛因（下稱海洛因）及第二級毒品安非他命（下稱安非他命）之概括
    犯意，均自八十九年六、七月間某日起，至九十年三月二十八日止，連續在其桃
    園縣楊梅鎮○○街三巷十一之七號住處施用海洛因及安非他命各多次。嗣先於八
    十九年八月二十四日二十三時三十分，在桃園縣楊梅鎮○○路與楊新路口處為警
    查獲，並扣得海洛因一包淨重Ｏ．三公克；再於九十年三月二十九日七時五十分
    ，在其前開住處為警查獲，並扣得其所有供注射海洛因用（非專供）之針筒一支
    。經臺灣桃園地方法院檢察署檢察官以八十九毒偵字第四六九九號聲請書聲請本
    院裁定將被告送戒治處所施以強制戒治，本院以八十九年度毒聲字第六四四四號
    裁定令被告入戒治處所強制戒治一年（現於臺灣新竹戒治所執行強制戒治中）。
二、案經桃園縣警察局楊梅分局報請臺灣桃園地方法院檢察署檢察官偵查起訴及移送
    併辦。
      理  由
一、右揭事實，業經被告甲○○於警、偵訊及本院審理中坦承不諱，且被告先後二次
    為警查獲時所採集之尿液，經送請鑑定結果，亦確係呈甲基安非他命、嗎啡陽性
    反應，此有桃園縣衛生局不法藥物尿液檢定書二紙在卷可稽，復有扣案之上開海
    洛因一包（淨重Ｏ‧三公克、包裝重０‧二一公克，見八十九年度毒偵字第四六
    六九號卷第三十五頁法務部調查局鑑定通知書）及注射海洛因用之針筒一支可資
    佐證，本件事證明確。又被告曾因施用第一級毒品海洛因案件，經臺灣高等法院
    以八十七年度上訴字第三Ｏ五八號刑事裁定令入戒治處所強制戒治，嗣停止戒治
    交付保護管束期滿，由台灣高等法院於八十八年九月十五日，以八十七年度上訴
    字第三Ｏ五八號免刑判決確定。復因施用第二級毒品，經本院以八十七年毒聲字
    第九四五號裁定應送勒戒處所觀察勒戒，並經臺灣桃園地方法院檢察署於八十八
    年九月十五日以八十八年度戒偵字第八五號不起訴處分確定在案，復於其後五年
    內，自八十九年六、七月間某日起，至九十年三月二十八日止，連續施用海洛因
    及安非他命多次，經臺灣桃園地方法院檢察署檢察官以八十九毒偵字第四六九九
    號聲請書聲請本院裁定將被告送戒治處所施以強制戒治，本院以八十九年度毒聲
    字第六四四四號裁定令被告入戒治處所強制戒治一年。被告犯行堪予認定，應予
    依法論科。
二、核被告所為，係犯毒品危害防制條例第十條第一項之施用第一級毒品罪及同條第
    二項之施用第二級毒品罪。被告先後多次施用海洛因及安非他命之行為，均時間
    緊接，所犯構成要件相同，顯均係基於概括犯意所為，均為連續犯，均應依刑法
    第五十六條規定論以一罪，並均加重其刑。被告持有海洛因及安非他命之低度行
    為，亦為其先後持以施用之高度行為所吸收，均不另論罪。又被告曾因贓物案件
    ，經臺灣高等法院於八十七年七月八日以八十七年上易字第三三九三號判決有期
    徒刑六月確定，於八十九年二月六日執行完畢，此有臺灣高等法院被告全國前案
    紀錄表乙份可稽，被告復於其後五年內再犯有期徒刑以上之本罪，為累犯，應依
    刑法第四十七條規定加重其刑，並依法遞加重之。爰審酌被告前曾受有期徒刑之
    執行完畢，並曾因施用毒品之犯行，分別經免刑判決及不起訴處分確定在案，竟
    仍不知悛悔，復於右揭時地施用海洛因及安非他命多次，已嚴重危害社會安全、
    個人健康及其犯罪後坦承犯行，態度良好等一切情狀，量處如主文所示之刑，並
    定其應執行之刑，以資儆懲。
三、扣案之上開海洛因一包（淨重Ｏ‧三公克、包裝重０‧二一公克），應依毒品危
    害防制條例第十八條第一項前段規定宣告沒收銷燬之；扣案之注射海洛因用之針
    筒一支，由於被告自承係其施用過的，為其所有，既係被告所有，且係供被告犯
    本件之罪所用之物，亦應依刑法第三十八條第一項第二款規定，均宣告沒收之。
據上論斷，應依刑事訴訟法第二百九十九條第一項前段，毒品危害防制條例第十條第
一項、第二項、第十八條第一項前段、第二十三條第二項，刑法第十一條前段、第五
十六條、第四十七條、第五十一條第五款、第三十八條第一項第二款，判決如主文。
本案經檢察官許曉微到庭執行職務。
中      華      民      國    九十      年      六      月      十八    日
                                      臺灣桃園地方法院刑事第六庭
                                          法  官  林  春  鈴
右正本證明與原本無異。
如不服本判決，應於判決送達後十日內向本院提出上訴狀( 應附繕本 )，上訴於
臺灣高等法院。
                                          書記官  江  世  亨
中      華      民      國    九十      年      六      月      十八    日
附論罪科刑依據之法條：毒品危害防制條例第十條
毒品危害防制條例第十條
施用第一級毒品者，處六月以上五年以下有期徒刑。
施用第二級毒品者，處三年以下有期徒刑。


司法院資訊處製作；財團法人民間司法改革基金會備份。
